臺灣彰化地方法院刑事判決　　　　　　　93年度易字第1157號
公　訴　人　臺灣彰化地方法院檢察署檢察官
被　　　告　甲○○　男　48歲.
　　　　　　　　　　身分證統一.
　　　　　　　　　　住彰化縣彰.
上列被告因竊盜案件，經檢察官聲請簡易判決處刑（93年度偵字
第6586號），本院彰化簡易庭認不宜逕依簡易判決處刑，簽移改
依通常程序審理，本院判決如下：
    主      文
甲○○竊盜，處拘役參拾日，如易科罰金，以參佰元折算壹日。
    事      實
一、甲○○於民國93年8月4日13時21分許，前往位於彰化縣彰化
    市○○路○段956號1樓「丙○○○○○」辦理行動電話續約
    ，入店後，見店員乙○○將其使用之ARCOA廠牌行動電話置
    放於櫃檯上，竟萌生為自己不法所有之意圖，趁乙○○起身
    為其影印身分資料而不注意之際，將該ARCOR廠牌行動電話1
    具（序號T14 323A09601，內含0000000000號行動電話SIM卡
    ，價值約新台幣2000元）竊為己有。嗣因乙○○發現其上開
    行動電話失竊，經觀看店內監視器察覺係甲○○所為，旋即
    報警而查獲，並於甲○○租賃處彰化縣彰化市○○路143巷
    23號3樓房間衣櫥內，扣得上開失竊之行動電話（已發還）
    。
二、案經彰化縣警察局彰化分局報請臺灣彰化地方法院檢察署檢
    察官偵查後聲請簡易判決處刑。
    理  由
一、訊據被告甲○○矢口否認有何前揭竊盜犯行，辯稱：93年8
    月初，伊至丙○○○○○購買手機，但當時缺配件，通訊行
    叫伊過幾天再來拿配件，伊即於同年月4日前往該通訊行，
    當時店員在忙，伊就坐在櫃台邊等，嗣店員將其手機放在充
    電座上放入配件盒中，當時伊不知店員將這支手機放入，伊
    並未偷竊云云。惟查，被告確於93年8月4日13時許，在彰化
    縣彰化市○○路○段956號1樓「丙○○○○○」內，趁店員
    乙○○起身影印資料而不注意之際，將乙○○使用並置放於
    櫃檯上之ARCOA廠牌行動電話1具竊為己有乙情，迭據證人即
    被害人乙○○於警、偵訊中指訴綦詳，嗣上開行動電話事後
    確自被告當時位於彰化縣彰化市○○路143巷23號3樓租賃處
    房間衣櫥內起獲一節，並據被告於警詢中陳明，並有贓物認
    領保管單1紙、丙○○○○○店內監視光碟1片及監視器翻拍
    照片6幀等附卷可稽。又本院經當庭勘驗丙○○○○○店內
    監視光碟，勘驗結果發現：「在被告進入前，店員乙○○已
    將其使用之ARCOA廠牌行動電話其右手邊靠近櫃檯內側的白
    紙上；93年8月4日13時21分，被告走入金三角店內，拿出單
    據、證件給乙○○，乙○○隨即離開座位影印資料，被告先
    於座位上檢查配件盒內物品，檢查後蓋上配件盒，將配件盒
    推置右手邊，再將自己使用之黑色行動電話放在左手邊，同
    日13時23分，另1位客人走入店內，此時被告伸出右手拿取
    放在白紙上的ARCOA廠牌行動電話觀看把玩；同日13時23分
    48秒時，被告突將該ARCOA廠牌行動電話放入右邊褲袋內；
    同日13時24分分乙○○走回座位，將證件等物交還給被告，
    再檢查配件盒物品後後交給被告，被告於收下配件盒後，於
    同日13時26分分將自己黑色手機放在正前方，起身從右邊褲
    袋取出物品（即上開ARCOA廠牌行動電話），放入左胸前口
    袋，整理衣物後於13時27分將桌上黑色手機放入右邊褲袋後
    離開。」被告確有趁被害人乙○○不注意之際，竊取前揭
    ARCOA廠牌行動電話之行為。是被告上開辯詞，顯屬卸責之
    詞，自無足採信，本件事證明確，被告竊盜犯行至堪認定，
    應依法論科。
二、核被告甲○○所為，係犯刑法第320條第1項之竊盜罪。爰審
    酌被告之品行、犯罪之動機、智識程度、目的、手段、所竊
    取之財物價值及犯罪後猶矢口否認，顯無悔改之意，態度非
    佳等一切情狀，量處如主文所示之刑，並諭知易科罰金之折
    算標準，以示懲儆。
據上論斷，應依刑事訴訟法第452條、第299條第1項前段，刑法
第320條第1項、第41條第1項前段，罰金罰鍰提高標準條例第1條
前段、第2條，判決如主文。
本案經檢察官賴志盛到庭執行職務。
中　　華　　民　　國　　94　　年　　6　　月　　17 　　日
                  刑事第二庭   審判長法  官  石馨文
                                     法  官  郭麗萍
                                     法  官  王義閔
以上正本證明與原本無異。
如不服本判決，應於判決送達後10日內，向本院提出上訴狀（須
附繕本）。
告訴人或被害人對於判決如有不服具備理由請求檢察官上訴者，
其上訴期間之計算係以檢察官收受判決正本之日期為準。
中　　華　　民　　國　　94　　年　　6　　月　　17 　　日
                                     書記官  詹國立
中華民國刑法第320條
(普通竊盜罪、竊佔罪)
意圖為自己或第三人不法之所有，而竊取他人之動產者，為竊盜
罪，處五年以下有期徒刑、拘役或五百元以下罰金。
意圖為自己或第三人不法之利益，而竊佔他人之不動產者，依前
項之規定處斷。
前二項之未遂犯罰之。
